# 请教陈版及各位高手：关于委托外单位开发无形资产的问题！

提问人：fjxmcpacj 时间：2011-01-05 14:14:10
A公司与B科研单位签订某项技术开发合同（附加条件是B成功申请生产批文），总价 100 万元，根据进度分四期付款；分别于 07 年 5月、 08 年 3 月、 08 年 9 月支付 20 万元、 30 万元、 30 万元共计 80 万元；A公司当期取得发票确认无形资产入账并进行摊销；合同到期后但B至今无法取得生产批文，A司认为该项目已失去经济价值向B进行索赔对方已按约定全部退回已付款 80 万元及违约金 50 万元共计130 万元。请问：收回的 130 万是全额确认为营业外收入呢，还是先冲回无形资产后差额确认营业外收入？正确的帐务处理是怎样的？

回答人：chenyiwei
1 、A应当考虑当初付款并收到发票时即确认为无形资产并开始摊销的做法是否恰当（当时无形资产是否达到了预定可使用状态），是否构成了前期会计差错。如果是前期差错的，视其影响的重要性程度确定是否需追溯重述前期报表，包括对以前年度摊销费用的确认是否恰当的考虑。 2 、在全部收回所预付的款项后，收回的款项超出当初支付的差额部分可确认为营业外收入。

提问人：lisa_luyanhui 时间：2013-12-11 11:38:56
陈版，请问一下，如果我公司问国外一家公司购买经营许可权，签订合同时支付 100 万，对方公司再向国家申请在国内销售的证书，申请过程需要3-5年，如果申请不下了， 100 万也不退，那么我们支付的 100 万如何做账呢？考虑做预付账款的话，账期比较长也不合适。

回答人：chenyiwei
可以先把预付款确认为一项“其他非流动资产”，但在每年末应根据申请的进展情况等因素进行谨慎的减值测试。不建议列报为预付款项，因为这样会混淆流动／非流动资产的界限。

提问人：lisa_luyanhui 时间：2013-12-11 21:59:16
那是不是可以列在无形资产下，待申请获批后再开始摊销，作为外购无形资产处理呢?谢谢!

回答人：chenyiwei
如果这个无形资产只有在申请获批后才能达到“可供使用”状态的，可以这样理解。

提问人：lisa_luyanhui 时间：2013-12-12 10:07:06
那在获批前，是记在其他非流动资产还是无形资产下比较妥当呢？

回答人：chenyiwei
这只是重分类问题，没有明确规定。关键的区别在于：截至期末，该项资产是否已经取得但尚未实际投入使用，还是尚未取得该项资产，仅有一项在未来取得该资产的权利。